臺灣板橋地方法院民事判決　　　　　　 96年度簡上字第112號
上　訴　人　甲○○
被上訴人　　遠東國際商業銀行股份有限公司
　　　　　　　　　　　　、27樓
法定代理人　丁○○
訴訟代理人　乙○○
　　　　　　　　　　　　號
　　　　　　丙○○
上列當事人間請求給付信用卡帳款事件，上訴人對於中華民國96
年3 月13日本院板橋簡易庭96年度板簡字第1055號第一審宣示判
決筆錄提起上訴，被上訴人並減縮應受判決事項之聲明，經本院
於96年10月16日言詞辯論終結，判決如下：
    主  文
上訴駁回。
原判決命上訴人給付之金額，減縮為上訴人應給付被上訴人新臺
幣壹拾肆萬肆仟玖佰肆拾參元，及其中新臺幣壹拾貳萬陸仟伍佰
零伍元自民國九十五年十月十四日起至清償日止，按週年利率百
分之十九點七一計算之利息。
第二審訴訟費用（除減縮部分外）由上訴人負擔。
    事實及理由：
一、程序事項：
(一)按於第二審為訴之變更或追加，非經他造同意，不得為之。
    但減縮應受判決事項之聲明、因情事變更而以他項聲明代最
    初之聲明者，不在此限。民事訴訟法第436 條之第3 項、第
    44 6條第1 項但書、第255 條第1 項但書第2 、4 款分別定
    有明文。被上訴人於原審起訴請求上訴人給付新臺幣（下同
    ）150,741 元，及其中126,505 元自95年10月14日起至清償
    日止，按週年利率19.71%計算之利息，暨按每月1,000 元計
    算之違約金，於本院減縮為上訴人應給付144,943 元，及其
    中126,505 元自95年10月14日起至清償日止，按週年利率19
    .71 % 計算之利息，係屬起訴聲明之減縮，核與民事訴訟法
    第446 條第1 項、第255 條第1 項第3 款規定相符，應予准
    許。
(二)按當事人得以合意定第一審管轄法院。民事訴訟法第24條第
    1 項前段定有明文。兩造所定之約定條款第25條約定，因本
    契約涉訟時，合意以本院為第一審管轄法院，是依前開約定
    ，本院就本件訴訟有管轄權。
二、被上訴人起訴主張：上訴人於民國91年11月間向被上訴人申
    請信用卡，並經上訴人核發使用在案，被上訴人依約即得持
    信用卡於特約商店簽帳消費及使用相關產品，但應於當期繳
    款截止日前全數繳清信用卡帳款；違反者依信用卡約定條款
    第15條第3 項之規定，則應加計自各該筆帳款入帳日起至該
    筆帳款結清日止，以年息百分之19.71 計算之遲延利息。再
    依信用卡約定條款第16條第1 項之規定，持卡人未於當期繳
    款截止日前付清當期最低應繳金額或遲延付款者，應計付遲
    延利息。上訴人於94年6 月15日向被上訴人貸款150,000 元
    ，約定分35期清償，按月息0.66% 計算之利息，並按月計付
    本息，且併入信用卡帳單繳納，如有遲延繳款時，亦同意依
    上開信用卡約定條款給付循環信用利息。上訴人迄95年8 月
    尚積欠被上訴人150,741 元未為清償（含消費款126,505 元
    、手續費21,780元、已到期利息1,856 元及違約金600 元）
    ，雖經被上訴人屢次催討，惟上訴人仍拒不清償等語。
三、上訴人則以其於94年6 月15日與被上訴人成立「好期貸」契
    約，向之借貸15萬元，約定之利率約為2.5%至3%之間，被上
    訴人請求之利息過高，而被上訴人亦僅交付148,000 元之借
    款。此筆債務已於96年3 月10日，經由最大債權銀行國泰世
    華銀行成立無擔保債務還款計劃，上訴人且已自96年3 月10
    日開始繳付第一期款項。原審判命上訴人就被上訴人請求之
    金額如數清償，並不合理等語，資為抗辯。
四、原審對於被上訴人之請求，判決上訴人應給付被上訴人150,
    741 元，及其中126,505 元自95年10月14日起至清償日止，
    按週年利率19.71%計算之利息，暨按每月1,000 元計算之違
    約金。上訴人不服，提起上訴，求為廢棄原審不利上訴人之
    判決，並駁回被上訴人於原審之訴。被上訴人於本院96年10
    月16日言詞辯論期日，將應受判決事項之聲明減縮為上訴人
    應給付被上訴人144,943 元，及其中126,505 元自95年10月
    14日起至清償日止，按週年利率19.71%計算之利息，並求為
    判決駁回上訴。
五、法院之判斷：
(一)被上訴人主張之上開事實，業據提出信用卡申請書、約定條
    款、歸戶基本資料查詢、消費明細表、欠款彙整資料表細表
    、身分資料、好期貸契約等影本各1 件為證（原審卷第6-20
    頁；本院卷第39頁），核與其所述相符，上訴人固自認其向
    被上訴人借貸15萬元無誤，惟以上開情詞置辯，本院茲分別
    審理論究如次：
 1、上訴人辯稱被上訴人於其簽立好期貸契約後，於94年6 月15
    日僅核貸款148,000 元予上訴人等語，雖據提出存摺封面與
    內頁影本2 紙為證（本院卷第9 、10頁），且為被上訴人所
    自認，惟系爭好期貸契約第5 條約定：「當您申請獲准撥款
    後，而支付設定費新台幣2,000 元（由撥款金額中直接扣除
    ）。」，是以被上訴人於核貸金額15萬元中扣除兩造約定之
    設定費2,000 元後，將餘款148,000 元匯入上訴人指定銀行
    帳戶內，並未違反兩造間之約定，是以，上訴人所辯，不足
    採信，自堪信被上訴人主張其貸與上訴人之金額為15萬元為
    真正。
 2、按約定利率，超過週年百分之20者，債權人對於超過部分之
    利息，無請求權，民法第205 條定有明文。上訴人於94年6
    月15日向被上訴人貸款150,000 元，約定分35期清償，按月
    息0.66% 計算之利息，按月計付本息，且併入信用卡帳單繳
    納，如有遲延繳款時，亦同意依上開信用卡約定條款給付循
    環信用利息等情，觀諸好期貸契約第2 、4 條：「『好期貸
    』可分為十五期、二十五期、三十五期及四十五期，每期期
    間為一個月，... 選擇三十五期攤還者，每期手續費為核貸
    金額的0.66 %，... 」、「『好期貸』核准日起，貸款本金
    及手續費將依所選擇之期數每期（月）平均攤還，併入信用
    卡每月最低應繳金額，不得使用循環方式繳款，其餘款項則
    暫不入帳至信用卡帳款，若未繳足最低應繳金額時，則視為
    全部到期並一次入帳信用卡帳款，且依信用卡條款加計循環
    息及違約金」之約定即明。而信用卡約定條款第15條第3 項
    約定：「各筆環循信用利息之計算，係將每筆『得計入循環
    信用本金之帳款』，自各筆入帳日起，就該帳款之餘額以年
    息百分之十九點七一（日息萬分之五點四）計算至該筆帳款
    結清之日」，有信用卡約款影本附卷可稽（原審卷第9 頁）
    ，上開約定核未違反民法第205 條最高利率之限制。上訴人
    至95年8 月，即未依約繳納本息，依上開約定，被上訴人自
    得依上開約定，請求上訴人給付循環利息。被上訴人請求上
    訴人依約給付，實無不合，上訴人並無片面要求被上訴人降
    低利率之權利，上訴人欲以被上訴人利息之利率過高而拒付
    本息，應屬無據。又上訴人於本件訴訟中業已撤回違約金之
    請求，是以，上訴人辯稱被上訴人計收環循利息及計息之利
    率過高等語，要無足取。
 3、至上訴人辯稱系爭債務已於96年3 月10日，經由最大債權銀
    行國泰世華銀行成立無擔保債務還款計劃，上訴人且已自96
    年3 月10日開始繳付第一期款項等語，雖據提出國泰世華商
    業銀行存款存根影本1 紙為證（本院卷第15頁），被上訴人
    亦自認曾受償1,698 元，惟查，被上訴人已將上開受償金額
    自請求金額中抵充，而被上訴人自認其已未按上開協議履行
    （本院卷第47頁），雖辯稱其另與銀行約定清償方法等語，
    業經被上訴人所否認，上訴人亦未舉證證明之，是其所辯，
    應無可採，仍無從解免其依約應給付被上訴人積欠之本金與
    利息之責任。
(二)從而，被上訴人依信用卡使用契約及消費借貸之法律關係，
    請求上訴人給付144,943 元，及其中126,505 元自95年10月
    14日起至清償日止，按週年利率19.71%計算之利息，為有理
    由，應予准許。原審就被上訴人前開請求部分為被上訴人勝
    訴之判決，並依職權宣告假執行，於法並無不合。上訴意旨
    指摘原判決不當，求予廢棄改判，為無理由，應予駁回。
六、本件事證已臻明確，兩造其餘攻擊防禦方法及所舉未經援用
    之證據，經本院斟酌後，認為均不足以影響本判決之結果，
    爰不一一論述，併此敘明。
七、據上論結，本件上訴為無理由，依民事訴訟法第436 條之1
    第3 項、第449 條第1 項、第78條，判決如主文。
中　　華　　民　　國　　96　　年　　10　　月　　30　　日
                  民事第二庭　　審判長法官　蕭胤瑮
　　　　　　　　　　　　　　　　　　　法官　程怡怡
　　　　　　　　　　　　　　　　　　　法官　徐福
右正本證明與原本無異。
本判決不得上訴。
中　　華　　民　　國　　96　　年　　10　　月　　30　　日
                                書記官　蕭佩宜
